臺灣士林地方法院刑事判決　　　　　　　 96年度易字第159號
公　訴　人　臺灣士林地方法院檢察署檢察官
被　　　告　甲○○
　　　　　　　　　　（另案於臺灣臺北監獄執行）
上列被告因竊盜案件，經檢察官提起公訴（95年度偵字第8602號
），被告於本院準備程序中，就被訴事實為有罪之陳述，經合議
庭裁定由受命法官獨任進行簡式審判程序，判決如下：
    主  文
甲○○共同踰越安全設備竊盜，累犯，處有期徒刑拾月。
    事  實
一、甲○○曾因竊盜案件，經判處有期徒刑1 年4 月；因偽造文
    書案件，經判處有期徒刑3 月；因違反毒品危害防制條例案
    件，經判處有期徒刑6 月；三罪經定應執行刑為有期徒刑1
    年11月；另因違反毒品危害防制條例案件，分別經判處有期
    徒刑6 月、6 月；再因贓物案件，經判處有期徒刑3 月，各
    罪接續執行後，於民國94年5 月2 日縮刑期滿執行完畢。猶
    不知悔改，竟與乙○○（於96年2 月22日死亡，另判決不受
    理）共同意圖為自己不法所有，基於犯意聯絡，於95年7 月
    9 日下午3 時許，由乙○○騎乘車牌號碼BBR185號重型機車
    ，搭載甲○○前往臺北市南港區○○○路○ 段61巷2 弄23號
    前，趁該址4 樓屋主丙○○○不在家且廚房窗戶未緊閉之際
    ，由乙○○在1 樓把風，甲○○則上樓以電線自該處5 樓樓
    頂往下攀爬，踰越上址窗戶，進入上址丙○○○住處屋內（
    侵入住居部分，未據告訴），竊取丙○○○所有金幣1 枚、
    手錶1 只、皮包1 只、鑰匙1 串、印章1 顆、胸針1 枚、紅
    寶石項鍊1 條、金色書夾1 個、黑色項鍊1 條、玉質新型鍊
    1 條、鑽石心型項鍊1 條、石鐘型項鍊1 條、玫瑰花型項鍊
    1 條、琥珀心形項鍊1 條、白色玉石項鍊1 條、扇形項鍊1
    條、圓形項鍊1 條、圓形銀鑽項鍊1 條、圓形金色墜子1 個
    、琥珀墜子1 個、鑲錶1 只、領帶夾1 只、戒子1 只、鑰匙
    圈1 只、面額新臺幣100 元之新光三越百貨禮券44張等財物
    。得手後，欲下樓與乙○○會合逃逸時，為鄰居潘啟賢發覺
    並報警處理，而為警於上址頂樓、1 樓樓梯口分別查獲甲○○、乙○○，並自甲○○之背包內扣得上揭贓物；另於前開
    機車內扣得非供本次行竊用之手套2 付、高壓瓦斯器1 個、
    放大鏡1 個、扳手1 支、鐵撬1 支、十字螺絲起子1 支、手
    提帶1 只、望遠鏡1 只等物，始悉上情。
二、案經台北市政府警察局南港分局報請台灣士林地方法院檢察
    署檢察官偵查起訴。
    理  由
一、本件被告所犯非死刑、無期徒刑或最輕本刑有期徒刑三年以
    上之罪，亦非高等法院管轄第一審案件，且於準備程序進行
    中，被告先就被訴事實為有罪之陳述，經告知被告簡式審判
    程序之旨，並聽取檢察官、被告之意見後，本院合議庭裁定
    由受命法官進行簡式審判程序，是本件之證據調查，依刑事
    訴訟法第273 條之2 規定，不受同法第159 條第1 項、第
    161 條之2 、第161 條之3 、第163 條之1 及第164 條至第
    170 條規定之限制，合先敘明。
二、上開事實，業據被告甲○○於偵查及本院準備程序、審理時
    坦承不諱（本院96年3 月22日準備程序、審理筆錄參照），
    及共犯乙○○於警詢及偵查時供陳明確，並據證人丙○○○
    、潘啟賢分別於警詢、偵查中證述甚詳，且有自被告甲○○
    背包內查獲之贓物相片、丙○○○為具領人之贓物認領保管
    單附卷可稽，核均與被告甲○○前述任意性自白相符，自堪
    信為真實。本件事證明確，被告犯行堪以認定。
三、核被告所為，係犯刑法第321 條第1 項第2 款踰越安全設備
    竊盜罪；原起訴書雖誤載起訴法條為同法第320 條第1 項普
    通竊盜罪，然被告自未緊閉之窗戶攀爬入屋行竊之事實，業
    據起訴事實載明，且據公訴檢察官當庭陳明更正起訴法條為
    同法第321 條第1 項第2 款之罪，並經被告為認罪之表示，
    本院自應依更正後之法條審判，附此說明。被告與乙○○就
    上開犯行有犯意聯絡及行為分擔，為共同正犯。查被告如事
    實欄所示犯罪科刑執行情形，有台灣高等法院被告前案紀錄
    表在卷可按，其於五年之內，再故意犯本件有期徒刑以上之
    罪，為累犯，依法加重其刑。爰審酌被告正值青壯，曾因犯
    竊盜等罪經判決處刑，有前述前案紀錄表可憑，素行非佳，
    竟再為
    本件踰越門扇進入他人屋內竊盜之犯行，侵害他人財產法益
    ，顯然道德觀念薄弱，惟其犯罪後坦承犯行，態度尚稱良好
    ，及其行為手段、所生危害等一切情狀，量處如主文所示之
    刑。
四、至被告甲○○與共犯乙○○置於機車內為警查獲之手套2 付
    、高壓瓦斯器1 個、放大鏡1 個、扳手1 支、鐵撬1 支、十
    字螺絲起子1 支、手提帶1 只、望遠鏡1 只等物，僅放置於
    騎乘之機車內，此據被告甲○○與共犯乙○○於警詢時供陳
    屬實（偵查卷第9 、12、13頁參照）；足見被告二人並未於
    本案行竊時隨身攜帶之，均非供本件竊盜犯罪所用之物，無
    成立攜帶兇器竊盜罪之餘地，亦無從依刑法第38條第1 項第
    2款規定宣告沒收，併此敘明。
據上論斷，依刑事訴訟法第273 條之1 第1 項、第299 條第1 項
前段，刑法第28條、第321 條第1 項第2 款、第47條第1 項，判
決如主文。
本案經檢察官林在培到庭執行職務
中　　華　　民　　國　　96　　年　　4 　　月　　4 　　日
                  刑事第四庭法  官  朱瑞娟
以上正本證明與原本無異。
如不服本判決，應於判決送達後10日內，向本院提出上訴狀。
                            書記官  賴麗容
中　　華　　民　　國　　96　　年　　4 　　月　　4 　　日
附錄本案所犯法條全文
中華民國刑法第321 條（加重竊盜罪）
犯竊盜罪而有左列情形之一者，處6 月以上、5 年以下有期徒刑
：
一  於夜間侵入住宅或有人居住之建築物、船艦或隱匿其內而犯
    之者。
二  毀越門扇、牆垣或其他安全設備而犯之者。
三  攜帶兇器而犯之者。
四  結夥三人以上而犯之者。
五  乘火災、水災或其他災害之際而犯之者。
六  在車站或埠頭而犯之者。
前項之未遂犯罰之。
